臺中高等行政法院判決　　　　　　　　　　　　　　　九十年度訴字第一一四一號
　　　　　　　　　　　　　　　.
　　原　　　告　財團法人南投縣私立劉桃幼稚園
　　代　表　人　甲○○
　　被　　　告　財政部台灣省中區國稅局
　　代　表　人　乙○○
　　訴訟代理人　丙○○
右當事人間因營利事業所得稅事件，原告不服財政部中華民國九十年五月九日台財訴
第0000000000號訴願決定，提起行政訴訟。本院判決如左﹕
　　主  文
原告之訴駁回。
訴訟費用由原告負擔。
    事  實
甲、事實概要：
緣原告民國八十五年度機關團體作業組織結算申報，原列報收入新台幣（下同）四、
七九八、六００元，支出四、五三四、０九二元，本期餘絀數為二六四、五０八元，
經被告初查依幼稚園、托兒所業務狀況調查紀錄表，核定全年收入為五、九一三、一
九八元，扣除原告申報支出四、五三四、０九二元，核定本期餘絀數為一、三七九、
一０六元，又其本年度用於與其創設目的有關活動支出四、五三四、０九二元，尚未
達同年度基金孳息及其他經常性收入五、九一三、一九八元之百分之八十，核與行政
院訂頒教育文化公益慈善機關或團體免納所得稅適用標準第二條第一項第八款規定不
符，乃核定全年課稅所得額一、三七九、一０六元，應補稅額三三四、七七二元。原
告不服，就保險費收入、服裝費收入、交通費收入、薪資支出、交通車修繕費等項目
，申經復查結果，除保險費收入減列二七、三六０元，服裝費收入減列七五、六００
元，交通費收入減列二七四、四００元外，其餘未獲變更，本期餘絀數變更核定為一
、００一、七四六元。原告仍表不服，提起訴願，遭決定駁回，遂提起本件行政訴訟
。
乙、兩造之聲明﹕
一、原告訴之聲明﹕請求判決原處分（復查決定）及訴願決定均撤銷。
二、被告答辯之聲明﹕請求判決駁回原告之訴。
丙、兩造之陳述﹕
一、原告起訴意旨及補充理由略以﹕
（一）依據中央法規（即立法院三讀通過之法案），私立學校法及幼稚教育法有關捐
      贈之獎勵與免稅規定均相同，再依台中地方法院中院瑞登字號八九一０號及南
      投縣政府函，依據教育部（８３）國００七二九九號函釋示及南投縣稅捐處函
      轉有關中央法規函釋，即明確財團法人私立幼稚園其定位即為「學校」。財團
      法人幼稚園其定位即為學前教育的學校，依據行政法院八十五年度判字第二一
      ０二號及行政法院八十五年度判字第三二八七號（再審判決），可明知其定位
      即為「學校」。
（二）本園收費及項目皆依教育行政主管機關規定標準，不但未增添項目收費，且項
      目收費皆較規定為低。
（三）凡私立學校（即國小至大專院校）必須先完成財團法人登記，才得以設立，唯
      獨對幼稚園並未硬性規定，教育部今鼓勵幼稚園改制財團法人，所知全國目前
      皆無人意願改制，此幼稚園會改制，實因紀念已逝創辦人其畢生之生命貢獻予
      社會，其畢生之生命寄託予社會，其生平風範確值得追思與肯定。
（四）財團法人是具有法律上之獨立人格，祇是無血無肉。財團法人不得任意設立，
      需屬社會公益性事業或私立學校才得以設立，順附捐助章程，敬請參閱。
（五）原告非財團法人所屬之附屬機構，更非被告所稱如消費福利社，或合作社，更
      無銷售貨物或勞務所得，被告向原告稽徵營利事業所得稅，顯然科目不符，體
      制不合，顯然用法不當，更不適法。
（六）全國私立學校（即完成財團法人登記），從開國迄今，有否被稽徵營利事業所
      得稅，可請被告機關舉證﹔向學校稽徵營利事業所得稅，顯然是被告無端創舉
      ，自行發明。
二、被告答辯意旨及補充理由略以﹕
（一）按「左列各種所得，免納所得稅：一、˙˙˙十三：教育、文化、公益、慈善
      機關或團體，符合行政院規定標準者，其本身之所得及其附屬作業組織之所得
      。」為所得稅法第四條第十三款所規定。次按「教育、文化、公益、慈善機關
      或團體符合左列規定者，其本身之所得及其附屬作業組織之所得，除銷售貨物
      或勞務之所得外，免納所得稅。˙˙˙八、其用於與其創設目的有關活動之支
      出，不低於基金之每年孳息及其他經常性收入百分之八十者，但經主管機關查
      明函請財政部同意者，不在此限。˙˙˙」、「符合前條規定之教育、文化、
      公益、慈善機關或團體，其銷售貨物或勞務之所得，除銷售貨物或勞務以外之
      收入不足支應與其創設目的有關活動之支出時，得將該不足支應部分扣除外，
      應依法課徵所得稅。」分別為行政院八十三年十二月三十日台八十三財字第四
      八六九六號函發布修正之免稅標準第二條第一項第八款及第二條之一第一項所
      規定。又「業奉行政院修正發布實施所得稅法第四條第十三款規定之教育文化
      公益慈善機關或團體免納所得稅適用標準，自查核八十四年度結算申報案件起
      ，上開稅法第十一條第四項規定之教育、文化、公益、慈善機關或團體及其附
      屬作業組織（以下簡稱機關團體），於適用首揭條款有關『用於與其創造目的
      有關活動之支出不低於基金之每年孳息及其他經常性收入百分之八十』之規定
      時，應以『機關團體用於與其創設目的有關活動之支出』占『機關團體銷售貨
      物或勞務以外之收入加計其銷售貨物或勞務之所得額』之比例為準，據以核定
      其是否符合首揭條款規定；至機關團體銷售貨物或勞務發生虧損，於計算上開
      支出比例時，可列為機關團體之支出項下計算。」、「主旨：核釋八十三年十
      二月三十日條正發布『教育文化公益慈善機關或團體免納所得稅適用標準』適
      用疑義。說明：三、本標準所稱『銷售貨物或勞務』，係指將貨物之所有權移
      轉與他人，以取得代價，為銷售貨物；提供勞務予他人，或提供貨物與他人使
      用、收益，以取得代價者，為銷售勞務，˙˙˙」分別為財政部八十四年十二
      月二十七日台財稅第八四一六六０四０四號函及八十四年三月一日台財稅第八
      四一六０七五五四號函釋有案。
（二）本件原告八十五年度機關團體作業組織結算申報，原申報收入總額四、七九八
      、六００元，支出總額四、五三四、０九二元，餘絀數二六四、五０八元，案
      經被告機關初查核定收入總額五、九一三、一九八元，支出總額四、五三四、
      ０九二元，餘絀數一、三七九、一０六元，因用於與其創設目的有關活動之支
      出，低於基金之每年孳息及其他常性收入百分之八十，不符合首揭免稅標準第
      二條第一項第八款規定，乃核定全年課稅所得額為一、三七九、一０六元。原
      告不服，主張保險費及服裝費收入為實收實支，未列費用，交通費收入僅半數
      學童乘坐，不應以全數計算收入，另薪資支出及修繕費支出核算有誤，有帳簿
      憑證、薪資獎金印領清冊及支付資金證明可證云云，申經被告機關復查決定略
      以：（一）保險費及服裝費收入˙˙˙被告於幼稚園業務狀況調查紀錄表中業
      已說明保險費實收實支，即無價差，如被告機關所屬埔里稽徵所於該業務調查
      時不認同被告之說明，自應再調查以取具相關課稅資料，但本件並無相關課稅
      資料，是准予減列保險費收入二七、三六０元，服裝費收入七五、六００元。
      （二）交通費收入：原告雖未能提示乘坐學童名冊，惟查上述業務狀況調查紀
      錄表僅載明交通費收費標準，並無乘坐人數之記載，初查逕以全部人數核計，
      似有未洽，且經查該幼稚園之娃娃車計有三部，與原告帳載乘坐人數相較，尚
      屬合理，是准予減列二七四、四００元。（三）薪資支出：原核定薪資支出二
      、七一六、０００元，係原告自行申報，初查並未予以調整，而原告提示之薪
      資獎金印領清冊金額雖為三、六七七、０００元，惟原告未能提示支付薪資獎
      金之資金證明文件，且原告提示了兩本總帳，除有申請復查之薪資支出及交通
      車修繕費科目外，兩本總帳內容一樣，其中一本之薪資支出及交通車修繕費科
      目金額同原申報數，其帳頁上並尚留有「保留勿抄」之鉛筆字跡，顯示金額為
      三、六七七、０００元之另一本總帳及薪資獎金印領清冊係事後臨訟編造，核
      不可採。（四）修繕費支出：原告所提示之總帳二本，不足採據，已如前述，
      且原告提示之交通車修繕費憑證，亦計有九六、七二０元係無抬頭或無立據人
      簽章或無表明為收據之字樣，應不予認定，取具合法憑證應准予認定者僅一三
      一、三六三元，低於原核定金額，惟基於行政救濟不利益變更禁止原則，仍應
      維持原核定。綜上查核，收入計應准予減列三七七、三六０元，收入總額變更
      核定為五、五三五、八三八元，另支出總額應維持原核定四、五三四、０九二
      元，故本期餘絀數應變更核定為一、００一、七四六元。惟原告經營幼稚園，
      提供教育勞務予他人並收取代價，揆諸首揭財政部八十四年三月一日台財稅第
      八一四六０七五五四號函釋意旨，應屬首揭免稅標準所稱「銷售貨物或勞務」
      ，經查本年度核定收入除利息收入七、六三八元外，均屬銷售貨物或勞務之收
      入，而其支出均屬銷售貨物或勞務之相關費用，即銷售貨物或勞務之所得應為
      九九四、一０八元，此外原告並無其他與創設目的有關之非銷售貨物或勞務活
      動之支出，故其銷售貨物或勞務之所得，依首揭免稅標準第二條之一第一項規
      定，應依法課徵所得稅，依首揭財政部八十四年十二月二十七日台財稅第八四
      一六六０四０四號函釋意旨之支出比例計算方式計算，本期餘絀數應為一、０
      ０一、七四六元因不符合免稅要件，應全數予以課徵所得稅，故復查後課稅所
      得額變更核定為一、００一、七四六元，與原核定相較計減列三七七、三六０
      元。原告不服復執詞減免稅捐，訴經財政部訴願決定持與被告機關相同之論見
      予以維持原處分。
（三）訴訟意旨略謂：原告訴稱請求判決對學校（即財團法人幼稚園），不應予稽徵
      營利事業所得稅，以維護、喜惠幼稚教育之茁壯成長云云。
（四）經查依私立學校法施行細則第二條規定所謂私立學校係指小學以上之學校，未
      含幼稚園，因本案原告係依幼稚教育法成立之私立幼稚園，並非以私立學校法
      成立之學校，故其未符合教育、文化、公益、慈善機關或團體免納所得稅適用
      標準第二條之一第二項關於私立學校銷售貨物或勞務之所得，免納所得稅之規
      定。原告所訴對財團法人幼稚園不應課稅，顯屬誤解，核無足採。
（五）大院承審法官於九十年十月廿三日準備程序指示查明原告歷年課稅情形，另原
      告於九十年十月廿五日提出行政訴訟補充狀，主張私立學校法及幼稚園教育法
      有關捐贈之獎勵與免稅規定皆相同，再依教育部及南投縣稅捐稽徵處函轉有關
      中央法規函釋，即明確財團法人私立幼稚園其定位即為學校，原告非財團法人
      所屬之附屬機構，無銷售貨物或勞務所得˙˙˙云云，謹一併補充答辯如下：
　１、歷年核定情形：（１）原告八十四年度經被告機關所屬埔里稽徵所核定全部收
　　　入五、三四０、一六０元、與創設目的有關活動之支出五、二四四、四九二元
　　　，本期餘絀數九五、六六八元，並核定符合教育、文化、公益、慈善機關或團
　　　體免納所得稅適用標準（以下簡稱免稅標準）規定，本年度免納所得稅，惟經
　　　查原告提供教育勞務予他人，以取得代價，應屬免稅標準所稱「銷售貨物或勞
　　　務」，原核定卻將全部收入核定為銷售貨物或勞務以外之收入，是該核定顯然
　　　有誤。（２）八十五年度（即本年度）初查核定收入總額五、九一三、一九八
　　　元、支出總額四、五三四、０九二元，本期餘絀數一、三七九、一０六元，因
　　　不符合首揭免稅標準第二條第一項第八款規定，乃核定課稅所得額為一、三七
　　　九、一０六元。原告不服，申經復查結果，本年度銷售貨物或勞物之所得為九
　　　九四、一０八元，銷售貨物或勞務以外之收入為七、六三八元，與創設目的活
　　　動有關之支出０元，本期餘絀數一、００一、七四六元，因仍不符合免稅標準
　　　第二條第一項第八款規定，全數餘絀數應依法課徵所得稅，故復查後課稅所得
　　　額變更核定為一、００一、七四六元。（３）八十六年度核定銷售貨物或勞務
　　　之所得一九、０二七元，銷售貨物或勞務以外之所得三、八六八元，與創設目
　　　的活動有關之支出０元，依免稅標準第二條之一第一項規定核定課稅所得額為
　　　一九、０二七元，惟未達起徵點五０、０００元，予以免徵。（４）八十七年
　　　度本期餘絀數七四、一九七元，全數為銷售貨物或勞務之所得，核定課稅所得
　　　額七四、一九七元，應納稅額一一、一二九元，原告業已繳納完畢。（５）八
　　　十八年度核定本期餘絀數三五、八八０元，課稅所得額為三五、七九八元，惟
　　　未達起徵點五０、０００元，准予免徵。
　２、就原告行政訴訟補充狀主張補充答辯如下：（１）按「本法所稱幼稚教育係指
　　　四歲至入國民小學前之兒童，在幼稚園所受之教育。」及「本法第二條所稱各
　　　級學校指經主管教育行政機關依本法核准立案之大學、專科學校、高級中等學
　　　校及國民中、小學。」分別為幼稚教育法第二條及私立學校法施行細則第二條
　　　第一項所明定。又按「財團法人私立××幼稚園，˙˙˙經函准教育部八十三
　　　年三月十七日臺（８３）國一三八四八號函略以：經查幼稚園之核准設立係依
　　　據『幼稚教育法』及相關規定辦理。準此，該幼稚園係依幼稚教育法規定核准
　　　設立，與依私立學校法規定設立跟私立學校仍屬有別，˙˙˙」為財政部八十
　　　三年五月九日台財稅第八三一五九三七二五號函所明釋。（２）原告訴稱其土
　　　地增值稅部分經前行政法院八十五年度判字第二一０二號判決免稅，所得稅應
　　　比照免稅規定乙節，查該判決非判例，對本案無拘束力，合先陳明。次查「私
　　　立學校」係依私立學校法所設立，依該規定私立學校必須為財團法人登記，而
　　　幼稚園係依幼稚教育法所設立，幼稚教育法雖不強制幼稚園必須為財團法人，
　　　但辦理財團法人登記之私立幼稚園，亦不因此變成「私立學校」，其理甚明，
　　　首揭財政部八十三年五月九日台財稅第八三一五九三七二五號函亦明釋有案，
　　　故「財團法人私立幼稚園」並非私立學校，因此原告並無免稅標準第二條之一
　　　第二項規定之適用。再查原告經營幼稚園提供教育勞務，以取得代價，應屬銷
　　　售貨物或勞務，故本年度其幼稚園招收學生所收取之費用，減除經營幼稚園之
　　　成本費用後之所得九九四、一０八元，應為銷售貨物或勞務之所得，另利息收
　　　入七、六三八元非因銷售貨物或勞務而產生，應為銷售貨物或勞務以外之收入
　　　，此外原告並無其他從事創設目的有關活動之相關支出，依財政部八十四年十
　　　二月二十七日台財稅第八四一六六０四０四號函核釋免稅標準第二條第一項第
　　　八款有關百分之八十支出比例計算方式計算，本年度支出比例未達百分之八十
　　　，故本年度未符合免稅標準第二條第一項第八款規定，其本年度餘絀數一、０
　　　０一、七四六元，無論係來自銷售貨物或勞務之所得九九四、一０八元，或銷
　　　售貨物或勞務以外收入之結餘七、六三八元，均應依法課徵所得稅，是被告機
　　　關核定其本年度課稅所得額一、００一、七四六元，洵無違誤。
（六）基上論結：原處分及所為復查、訴願決定並無違誤，請准如訴之聲明判決。
    理  由
一、按「左列各種所得，免納所得稅﹕˙˙˙十三、教育、文化、公益、慈善機關或
    團體，符合行政院規定標準者，其本身之所得及其附屬作業組織之所得。」、「
    本法稱教育、文化、公益、慈善機關或團體，係以合於民法總則公益社團及財團
    之組織，或依其他關係法令，經向主管機關登記或立案成立者為限。」分別為所
    得稅法第四條第十三款及第十一條第四項所明定。次按「教育、文化、公益、慈
    善機關或團體符合左列規定者，其本身之所得及其附屬作業組織之所得，除銷售
    貨物或勞務之所得外，免納所得稅。˙˙˙八、其用於與其創設目的有關活動之
    支出，不低於基金之每年孳息及其他經常性收入百分之八十者，但經主管機關查
    明函請財政部同意者，不在此限。˙˙˙」、「符合前條規定之教育、文化、公
    益、慈善機關或團體，其銷售貨物或勞務之所得，除銷售貨物或勞務以外之收入
    不足支應與其創設目的有關活動之支出時，得將該不足支應部分扣除外，應依法
    課徵所得稅。」，復為行政院依上開所得稅法第四條第十三款之授權，於八十三
    年十二月三十日以台八十三財字第四八六九六號令修正發布之「教育文化公益慈
    善機關或團體免納所得稅適用標準」第二條第一項第八款及第二條之一第一項所
    規定。又「業奉行政院修正發布實施所得稅法第四條第十三款規定之教育文化公
    益慈善機關或團體免納所得稅適用標準，自查核八十四年度結算申報案件起，上
    開稅法第十一條第四項規定之教育、文化、公益、慈善機關或團體及其附屬作業
    組織（以下簡稱機關團體），於適用首揭條款有關『用於其創造目的有關活動之
    支出不低於基金之每年孳息及其他經常性收入百分之八十』之規定時，應以『機
    關團體用於與其創設目的有關活動之支出』占『機關團體銷售貨物或勞務以外之
    收入加計其銷售貨物或勞務之所得額』之比例為準，據以核定其是否符合首揭條
    款規定﹔至機關團體銷售貨物或勞務發生虧損，於計算上開比例時，可列為機關
    團體之支出項下計算。」、「主旨﹕核釋八十三年十二月三十日修正發布『教育
    文化公益慈善機關或團體免納所得稅適用標準』適用疑義。說明﹕三、本標準所
    稱『銷售貨物或勞務』，係指將貨物之所有權移轉與他人，以取得代價，為銷售
    貨物﹔提供勞務予他人，或提供貨物與他人使用、收益，以取得代價者，為銷售
    勞務，˙˙˙」分經財政部八十四年十二月二十七日台財稅第八四一六六０四０
    四號函及八十四年三月一日台財稅第八四一六０七五五四號函釋在案，該函釋與
    上開所得稅法第四條第十三款、第十一條第四項、教育文化公益慈善機關或團體
    免納所得稅適用標準（下稱免稅標準）第二條第一項第八款及第二條之一第一項
    規定意旨，並無不合，本件自得予以援用。
二、本件原告辦理八十五年度機關團體作業組織結算申報，原申報收入總額四、七九
    八、六００元，支出總額四、五三四、０九二元，餘絀數二六四、五０八元，經
    被告查核後，以其收入總額五、九一三、一九八元，支出總額四、五三四、０九
    二元，餘絀數一、三七九、一０六元，因用於與其創設目的有關活動之支出，低
    於基金之每年孳息及其他經常性收入百分之八十，不符合首揭免稅標準第二條第
    一項第八款之規定，乃核定全年課稅所得額一、三七九、一０六元。原告不服，
    主張保險費及服裝費收入為實收實支，未列費用，交通費收入僅半數學童乘坐，
    不應以全數計算收入，另薪資支出及修繕費支出核算有誤，有帳簿憑證、薪資獎
    金印領清冊及支付資金證明可證云云，申經被告復查決定以，收入准予減列三七
    七、三六０元，收入總額變更核定為五、五三五、八三八元，支出總額維持原核
    定四、五三四、０九二元，本期餘絀數變更核定為一、００一、七四六元，原告
    本年度仍不符合首揭免稅標準第二條第一項第八款關於百分之八十支出比例規定
    ，本期餘絀數一、００一、七四六元因不符合免稅要件，應全數予以課徵所得稅
    。
三、原告起訴主張其為財團法人幼稚園，其定位即為學校，不應予以稽徵營利事業所
    得稅，以鼓勵幼稚園改制為財團法人，又原告非財團法人所屬之附屬機構，更非
    被告所稱如消費福利社或合作社，更無銷售貨物或勞務所得，被告向原告稽徵營
    利事業所得稅，顯然科目不符，用法不當等語。
四、查本件依卷附之原告法人登記書所載，原告係於八十二年十一月九日經南投縣政
    府許可設立為財團法人並經台灣台中地方法院八十二年十一月二十三日登記於法
    人登記簿，其固屬教育、文化、公益或慈善機關或團體，並依民法總則財團之組
    織及依其他關係法令向主管機關登記立案成立之財團法人，且於章程中明定將來
    解散後，其剩餘財產可歸屬幼稚園所在地之地方自治團體，符合首揭免稅標準第
    二條第一項第一款、第三款規定，但免稅標準第二條第一項前段已明定教育、文
    化、公益、慈善機關或團體符合同項各款規定者，其本身之所得及其附屬作業作
    業組織之所得，除銷售貨物或勞務之所得外，免納所得稅。又原告經營幼稚園，
    既係向學員收取註冊費、學雜費等收入，而用於與學員教學有關之教職員薪資、
    學員書籍及教材等相關開銷，依前揭說明，即難謂非屬「銷售貨物或勞務之所得
    」，其本年度收入經被告核定除利息收入七、六三八元外，均屬銷售貨物或勞務
    收入，而其支出均屬銷售貨物或勞務之相關費用，即銷售貨物或勞務之所得應為
    九九四、一０八元，此外原告並無其他與其創設目的有關活動之支出，依首揭財
    政部八十四年台財稅第八四一六六０四０四號函之支出比例計算方式計算，原告
    本年度並不符合免稅標準第二條第一項第八款規定關於百分之八十支出比例之規
    定，無適用該免稅標準免予課徵所得稅之餘地。易言之，其銷售貨物或勞務之所
    得，仍應依法課徵所得稅，故被告就原告本期餘絀數一、００一、七四六元，課
    徵所得稅二四０、四三六元，自無不合。原告以為只要是教育文化公益慈善機關
    或團體，其所得一律免稅，容有誤會。
五、原告又主張其於八十二年設立財團法人，在此以前皆未課稅，直至八十五年稅捐
    單位才要課稅，及主張私立學校法及幼稚教育法有關捐贈之獎勵與免稅規定皆相
    同，並舉改制前行政法院八十五年度判字第二一０二號及八十五年度判字第三二
    八七號判決為據。惟查原告八十四年至八十八年間，除其情形符合免稅標準規定
    ，免納所得稅（八十四年度），及雖不符合免稅標準而應課徵所得稅，惟因未達
    起徵點五０、０００元，予以免徵之情形（八十六年度、八十八年度）外，尚有
    原告業已繳納完畢者（八十七年度），是原告上項指摘自非有理。次查系爭幼稚
    園所得，並非原告受捐贈而來，而係向學員收取之註冊費、學雜費等收入，用於
    與學員教學有關之教職員薪資、學員書籍及教材等相關開銷，難謂非屬「銷售貨
    物或勞務之所得」，與原告所辦理之事業是否神聖無關，亦與原告所舉私立學校
    法及幼稚教育法「捐贈」之獎勵及免稅規定之規範標的不相同，自不能相提並論
    ，所舉上開改制前行政法院判決，本件自無援引適用餘地。末按「各級、各類學
    校，除軍警校院外，均得由私人申請設立」為私立學校法第二條所明定﹔又「本
    法第二條所稱各級學校，指經主管教育行政機關依本法核准立案之大學、專科學
    校、高級中等學校及國民中、小學」，復為私立學校法施行細則第二條所明定，
    足見所謂「私立學校」並不包括幼稚園。本件原告主張其符合上開行政院頒定之
    免稅標準第二條之一第二項﹕「符合前條規定經主管教育行政機關許可設立之私
    立學校，其銷售貨物或勞務之所得，免納所得稅」之規定，惟查原告之財團法人
    私立幼稚園，雖經主管機關核准立案，但顯非上述規定「經主管教育行政機關許
    可設立之私立學校」，故縱其符合首揭免稅標準第二條第一項之規定，然其銷售
    貨物或勞務之所得，並無上述免稅標準第二條之一第二項所定免納所得稅規定之
    適用，原告主張洵無足採。綜上所述，原處分（復查決定）既無不合，訴願決定
    予以維持，亦無違誤，原告起訴意旨難謂為有理由，應予駁回。
據上論結，本件原告之訴為無理由，爰依行政訴訟法第一百九十五條第一項後段、第
九十八條第三項前段，判決如主文。
中　　華　　民　　國　　九十一　　　年　　　一　　　　月　　十六　　　　日
                 臺 中 高 等 行 政 法 院   第 四 庭
                                審 判 長 法      官　沈　應　南
                                         法      官　許　武　峰
                                         法      官　黃　淑　玲
右正本證明與原本無異。
如不服本判決，應於判決送達後二十日內向本院提出上訴書狀，其未表明上訴理由者
，應於提起上訴後二十日內向本院提出上訴理由書（須依對造人數附具繕本）；如於
本判決宣示或公告後送達前提起上訴者，應於判決送達後二十日內補提上訴理由書（
須附繕本）。未表明上訴理由者，逕以裁定駁回。
提起上訴應預繳送達用雙掛號郵票拾份(每份三十四元)。
中　　華　　民　　國　　九十一　　　年　　　一　　　　月　　十六　　　　日
　　　　　　　　　　　　　　　　　　　　 法院書記官　黃  靜  華
